臺灣高雄地方法院刑事裁定　　　　　　110年度撤緩字第146號
聲　請　人　臺灣高雄地方檢察署檢察官
受　刑　人　TAN TUNG LAM（中文譯名：秦松林，越南籍）



上列聲請人因受刑人犯不能安全駕駛致交通危險案件，聲請撤銷
緩刑之宣告（110 年度執聲字第1747號），本院裁定如下：
    主  文
TAN TUNG LAM於高雄地方法院一○九年度交簡字第一二號刑事簡
易判決所受之緩刑宣告撤銷。
    理  由
一、聲請意旨略以：受刑人TAN TUNG LAM因犯不能安全駕駛致交
    通危險案件，經本院109 年度交簡字第12號刑事簡易判決判
    處應執行有期徒刑2 月，緩刑3 年，緩刑期間付保護管束，
    並於民國109 年3 月18日確定在案。惟受刑人經傳喚，囑警
    協尋，均未報到執行保護管束，違反保安處分執行法第74條
    之2 第2 、4 款規定，情節重大，爰依保安處分執行法第74
    條之3 第1 項（誤植為刑法第75條之1 第1 項第4 款）及刑
    事訴訟法第476 條規定，聲請撤銷緩刑之宣告等語。
二、按受保護管束人在保護管束期間內，應遵守左列事項：一、
    保持善良品行，不得與素行不良之人往還。二、服從檢察官
    及執行保護管束者之命令。三、不得對被害人、告訴人或告
    發人尋釁。四、對於身體健康、生活情況及工作環境等，每
    月至少向執行保護管束者報告一次。五、非經執行保護管束
    者許可，不得離開受保護管束地；離開在10日以上時，應經
    檢察官核准；受保護管束人違反前條各款情形之一，情節重
    大者，檢察官得聲請撤銷保護管束或緩刑之宣告，保安處分
    執行法第74條之2 、第74條之3 第1 項分別定有明文。緩刑
    中付保護管束，屬於保安處分之一種，其目的在監督受刑人
    緩刑中之行狀，期能繼續保持善行。受保護管束人違反保護
    管束規則，情節重大，檢察官即得聲請法院撤銷緩刑宣告，
    而法院裁定緩刑宣告撤銷否，自得就受保護管束人是否遵守
    保護管束規則、違反情節是否重大等情加以審查，以決定是
    否維持或撤銷緩刑宣告，乃當然之解釋。
三、經查：
（一）受刑人因犯不能安全駕駛致交通危險案件，經本院109 年
      度交簡字第12號刑事簡易判決判處應執行有期徒刑2 月，
      緩刑3 年，緩刑期間付保護管束，並應自判決確定之日起
      2 年內，向公庫支付新臺幣3 萬元，及接受法治教育2 場
      次，而於109 年3 月18日確定等情，有該案刑事簡易判決
      書及臺灣高等法院被告前案紀錄表在卷可稽，此部分事實
      ，堪以認定。
（二）受刑人於109 年5 月12日至臺灣高雄地方檢察署（下稱高
      雄地檢署）報到，並經檢察官告知應遵守保護管束人應注
      意事項，及服從檢察官及執行保護管束者之命令，對於身
      體健康、生活情況及工作環境等，每月至少向執行保護管
      束者報告一次等節，此有受保護管束人應遵守事項暨報到
      具結書1 份在卷可稽，合先敘明。
（三）嗣後受刑人經高雄地檢署通知報到，受刑人應於110 年8
      月6 日（由雇主鋐錕實業公司人事部門轉告）、8 月13日
      （由觀護人於8 月11日直接電話連絡告知受刑人，由受刑
      人親自接聽）、9 月6 日、9 月27日（共2 次）、10月18
      日前往報到，並將上開執行保護管束通知函寄往其住居所
      地址「高雄市○○區○○路000 ○00號」，此期間該址管
      區警員郭旭庭於同年8 月30日查訪受刑人，受刑人確實居
      住於上開大寮區地址，並與受刑人製作查訪表，警員郭旭
      庭再於同年9 月18日親自通知受刑人於9 月22日10時到大
      寮分駐所與觀護人會晤，然受刑人均未於上開應報到日期
      報到等情，有高雄市政府林園分局110 年9 月6 日高市林
      分偵字第11072368000 號函暨查訪表、高雄地檢署觀護輔
      導紀要各1 份、通知暨告誡函、送達證書各5 份、高雄地
      檢署執行保護管束情況訪視報告表2 份等附卷可稽。又受
      刑人為越南國籍外國人，經調閱出入境資料，其自108 年
      5 月5 日入境後即未有出境紀錄，亦未在監或在押等節，
      亦有入出境資訊連結作業資料、臺灣高等法院被告前案紀
      錄表、臺灣高等法院在監在押全國紀錄表各1 份在卷可憑
      。準此，受刑人既經多次合法通知，仍未前往高雄地檢署
      報到接受執行保護管束，亦未曾提出證明佐證有何正當理
      由無法報到，致檢察官無從得悉近期內受刑人實際之生活
      、工作、人際交往等情況，而無從對其為保護管束，顯見
      其未能服從檢察官執行保護管束之命令，且違反情節重大
      ，已無從期待受刑人繼續接受保護管束而達成教化之目的
      ，上開判決所考量其得藉由保護管束之執行而惕勵自新之
      效果，現已無從達成，本院因認其違反保安處分執行法第
      74條之2 第2 款、第4 款之規定，且情節重大，足認原宣
      告之緩刑難收其預期效果，而有執行刑罰之必要。
（四) 從而，本件聲請人聲請撤銷受刑人前開緩刑之宣告，經核
      與保安處分執行法第74條之2 第2 款、第4 款及同法第74
      條之3 第1 項之規定相符，應予准許。
四、依刑事訴訟法第476 條，保安處分執行法第74條之2 第2 款
    、第4 款、第74條之3 第1 項，裁定如主文。
中    華    民    國   110    年    11    月    8     日
                  刑事第六庭    法  官  李爭春
以上正本證明與原本無異。
如不服本裁定，應於收受送達後5 日內向本院提出抗告狀。
因疫情遲誤不變期間，得向法院聲請回復原狀。
中    華    民    國   110    年    11    月    8     日
                                書記官  李宗諺